臺灣板橋地方法院刑事判決　　　　　　 100年度易字第2402號
公　訴　人　臺灣板橋地方法院檢察署檢察官
被　　　告　魏月英
上列被告因賭博案件，經檢察官提起公訴（100 年度偵字第1377
6 號），本院裁定改依簡式審判程序審理，判決如下：
    主  文
魏月英共同犯圖利聚眾賭博罪，處有期徒刑貳月，如易科罰金，
以新臺幣壹仟元折算壹日。扣案之傳真機壹臺、傳真簽單拾壹張
、簽單壹佰拾柒張、開獎對照表參張、帳單貳拾參張、空白計算
紙壹本、原子筆參支、電子計算機壹臺均沒收。
    事  實
一、魏月英應某真實姓名年籍不詳，綽號阿財之成年男子所託，
    ，共同基於意圖營利供給賭博場所及聚眾賭博，並與下注賭
    客對賭之犯意聯絡，由魏月英自民國100 年1 、2 月間某日
    起，提供其所任職位於新北市○○區○○街32巷61號之懇町
    茶坊卡拉OK店，作為公眾得出入之賭博場所，聚集不特定人
    前往向其下注，並以當期香港六合彩所開號碼為核對獎號，
    賭客由固定範圍號碼當中選出欲自行組合者，簽賭方式則分
    為「二星」、「三星」及「四星」不等，所謂「二星」即所
    選號碼對中香港六合彩開出之2 個獎號，「三星」及「四星
    」均以此類推，賭客欲繳付之賭金則以其選定號碼之排列組
    合組數乘以每注金額新臺幣（下同）80元為斷，如簽注中「
    二星」得彩金5,600 元，簽注中「三星」可獲56,000元，「
    四星」中獎彩金更可達70萬元，魏月英每於香港六合彩開獎
    之前，接受前來賭客向其付款下注，並在彙整下注狀況後將
    之傳真給阿財，再由阿財前來核對資料收錢，繼傳真回報同
    具犯意聯絡之上游組頭，屆時如賭客簽注未中，賭金即歸上
    游組頭、阿財所有，倘開獎簽中則另將應支付之彩金轉交賭
    客。後於100 年5 月14日19時許為員警前往上址查獲，並於
    徵得魏月英同意後當場扣得傳真機1 臺、傳真簽單11張、簽
    單117 張、開獎對照表3 張、帳單23張、空白計算紙1 本、
    原子筆3 支、電子計算機1 臺，終循線查悉上情。
二、案經新北市政府警察局蘆洲分局報告臺灣板橋地方法院檢察
    署檢察官偵查起訴。
    理  由
一、本案被告魏月英所犯係死刑、無期徒刑、最輕本刑為三年以
    上有期徒刑以外之罪，且非高等法院管轄之第一審案件，其
    於準備程序中就被訴事實為有罪之陳述，經本院告知簡式審
    判程序之旨，並聽取公訴人、被告之意見後，經裁定改進行
    簡式審判程序，合先敘明。
二、被告對於上揭犯罪事實，業於本院準備程序與審理中坦承不
    諱，並有員警查獲現場扣得之傳真機1 臺、傳真簽單11張、
    簽單117 張、開獎對照表3 張、帳單23張、空白計算紙1 本
    、原子筆3 支、電子計算機1 臺等，以為聚眾賭博所用之相
    關物品在案佐證，足認被告前揭出於任意性之自白確與事實
    相符，堪予採信。綜上所述，本案事證明確，被告犯行已堪
    認定，自應依法論科。
三、核被告所為，係犯刑法第266 條第1 項前段之在公眾得出入
    之場所賭博財物罪、同法第268 條意圖營利供給賭博場罪及
    聚眾賭博罪。又被告於100 年1 、2 月間某日起至同年5 月
    14日為警查獲止之多次普通賭博、聚眾賭博及供給賭博場所
    之舉措，係基於同一整體犯意，本質上乃具有反覆、延續性
    行為之特徵，於刑法評價上，應認係集合多數犯罪行為而成
    立之獨立犯罪型態之「集合犯」，為包括一罪，均應以一罪
    論處。起訴書認被告遲至100 年4 月上旬始有如上犯行，與
    其於本院所自承係從同年1 、2 月間便開始受託共同犯罪之
    情事不符，然此既均屬上開集合犯反覆舉措之一部，彼此存
    有單純一罪之關係，依審判不可分之原則，自為起訴效力所
    及，本院當應併予審究。又被告與阿財及上游組頭對上揭犯
    行，均有犯意聯絡與行為分擔，俱屬共同正犯。被告所犯上
    開三罪，係一行為觸犯三罪名之想像競合犯，應從一重之意
    圖營利聚眾賭博罪處斷。爰審酌被告不顧法之禁令受他人所
    託共同經營賭博活動，破壞社會善良風俗，行為實值非議，
    惟亦念及無證據顯示被告曾於其中受有利益，且被告終願在
    起訴後坦承一切，正視己非，犯罪後之態度堪稱良好，且其
    犯行持續期間非長，與犯罪之動機、目的、個人智識，手段
    尚屬平和等一切情狀，量處如主文所示之刑，併諭知易科罰
    金之折算標準，以資懲儆。至扣案之傳真機1 臺、傳真簽單
    11 張 、簽單117 張、開獎對照表3 張、帳單23張、空白計
    算紙1 本、原子筆3 支、電子計算機1 臺，分係被告或阿財
    所有，供犯本案所用或預備犯罪之物，業據被告供承明確，
    爰依刑法第38條第1 項第2 款之規定，均宣告沒收之。
據上論斷，應依刑事訴訟法第273 條之1 第1 項、第299 條第1
項前段，刑法第28條、第266 條第1 項前段、第268 條、第55條
前段、第41條第1 項前段、第38條第1 項第2 款，刑法施行法第
1 條之1 第1 項、第2 項前段，判決如主文。
本案經檢察官楊瀚濤到庭執行職務。
中    華    民    國   100    年    8     月    30    日
                  刑事第五庭  法  官  盧軍傑
上列正本證明與原本無異。
如不服本判決，應於判決送達後10日內敘明上訴理由，向本院提
出上訴狀 (應附繕本) ，上訴於臺灣高等法院。其未敘述上訴理
由者，應於上訴期間屆滿後20日內向本院補提理由書「切勿逕送
上級法院」。
                              書記官  周玉茹
中    華    民    國   100    年    8     月    30    日
附錄本案所犯法條全文：
中華民國刑法第266條
（普通賭博罪與沒收物）
在公共場所或公眾得出入之場所賭博財物者，處1 千元以下罰金
。但以供人暫時娛樂之物為賭者，不在此限。
當場賭博之器具與在賭檯或兌換籌碼處之財物，不問屬於犯人與
否，沒收之。
中華民國刑法第268條
（圖利供給賭場或聚眾賭博罪）
意圖營利，供給賭博場所或聚眾賭博者，處3 年以下有期徒刑，
得併科3 千元以下罰金。